# 请教陈老师：关于同一控制下企业合并

提问人：yuehuawjg 时间：2015-04-10 11:18:27
我觉得放“其他”那里比较合适，如果是填对股东的分配，所对应的股东已发生了变化。期待陈老师的答复！

回答人：chenyiwei
可以仍然在“利润分配”一行中列报（但应在表格下方增加脚注注释），毕竟实质上还是利润分配。